【裁判字號】    92,易,180
【裁判日期】    920731
【裁判案由】    恐嚇
【裁判全文】
臺灣臺北地方法院刑事判決                          九十二年度易字第一八０號
    檢  察  官  臺灣臺北地方法院檢察署檢察官
    被      告  丙○○  男  二.
右列被告因恐嚇案件，經檢察官聲請以簡易判決處刑書（九十一年度偵字第七八九六
號），本院認不宜以簡易判決處刑，改依通常程序審理，判決如左：
    主  文
丙○○連續以加害生命、身體之事，恐嚇他人致生危害於安全，處有期徒刑肆月，如
易科罰金，以參佰元折算壹日。
    事  實
一、甲○○、乙○○於民國九十年間合夥在臺北市○○區○○路二六三號一樓經營「
    合氣滿月鍋」飲食店，嗣於同年三月間二人擬將店址遷移至臺北市松山區○○○
    路○段六十六巷十二弄九號一樓，並將店名變更登記為「和氣小吃店」。甲○○
    於同年四月間代表合夥事業與丙○○口頭約定，由甲○○、乙○○自行找人繪製
    漆、水泥等相關工程承攬人，工程總價上限為新臺幣（下同）六十萬元，施工期
    限自同年四月十二日起至二十七日止。嗣工程因故未能如期完工，甲○○、乙○○並認丙○○等人施工有瑕疵，且事後工程款索價逾六十萬元，乃拒絕給付工程
    尾款，丙○○則認既已依約施工，甲○○、乙○○即應給付工程款，雙方因此迭
    生糾紛。丙○○屢次向甲○○催討工程款未果，為迫使甲○○解決債務，竟基於
    以加害生命、身體之事，恐嚇他人致生危害於安全之概括犯意，先後於如附表所
    示之時間，以其所使用門號0000000000號行動電話撥打甲○○所使用
    之門號0000000000號行動電話，傳送如附表所示內容之簡訊，以加害
    生命、身體之事恐嚇甲○○，致生危害於甲○○之安全。
二、案經甲○○訴由臺北市政府警察局松山分局報告臺灣臺北地方法院檢察署檢察官
    聲請以簡易判決處刑。
    理  由
一、訊據被告丙○○於本院審理時固坦承於右揭時間承攬告訴人甲○○臺北市松山區
    ○○○路五段六十六巷十二弄九號一樓「和氣小吃店」木作裝潢工程，施工期限
    自同年四月十二日開始，迄同年六月十八日仍未完工。其於如附表編號二至四所
    示之時間，曾以其所使用門號0000000000號行動電話撥打告訴人甲○○所使用之門號000000000號行動電話，傳送如附表編號二至四所示內
    容之簡訊等事實，惟矢口否認有何恐嚇危害安全之犯行，辯稱：(一)甲○○請伊向
    他人借款六萬元，其發簡訊之目的係向甲○○催討此六萬元；(二)簡訊之內容並未
    提及工程款糾紛，其發簡訊並非要催討工程款；(三)其未傳送如附表編號一、五、
    六所示內容之簡訊；(四)簡訊之內容無恐嚇之語句，其亦無加害之行為，故無恐嚇
    之犯行云云。
二、經查：
  (一)告訴人甲○○與證人乙○○二人於九十年間合夥在臺北市○○區○○路二六三號
    一樓經營「合氣滿月鍋」飲食店，嗣於同年三月間二人擬將店址遷移至臺北市松
    山區○○○路○段六十六巷十二弄九號一樓，並將店名變更登記為「和氣小吃店
    」，即於同年四月間與被告丙○○口頭約定，由告訴人甲○○與證人乙○○自行
    找人繪製設計圖，由被告丙○○承攬新址店面之木作工程，並為告訴人甲○○與
    證人乙○○介紹水電、油漆、水泥等相關工程承攬人，工程總價上限為六十萬元
    ，施工期限自同年四月十二日起至二十七日止，嗣工程因故未能如期完工等情，
    業據告訴人甲○○於警詢、偵查及本院調查時指訴綦詳，核與證人乙○○於本院
    調查時證述之情節相符（見本院九十二年七月十八日訊問筆錄）。證人王瑞祥於
    警詢及偵查時亦證稱：甲○○將上址新店面之室內設計繪圖及監工交由伊負責，
    店面之裝潢工程則交由丙○○施作，甲○○、乙○○表示要用五十萬元來裝潢。
    工程進行到九十年四月底，甲○○及乙○○向其反應「店要在五月初開幕，為何
    到現在還沒有完工」，當時丙○○表示趕工看看，由於現場有些工人表示沒有領
    到薪資，所以工程嚴重落後，直到同年六月中旬工程仍未完工等語（見偵查卷第
    二十一頁反面至第二十二頁、第一○三頁正面及反面），益徵告訴人甲○○指述
    被告未依約定期限完工等情屬實。又被告於九十年七月二日以告訴人甲○○所交
    付用以支付部分工程款之支票退票，惡意躲債，拒不處理積欠被告之工程款為由
    ，向臺灣臺北地方法院檢察署對告訴人甲○○及證人乙○○提起詐欺罪嫌之告訴
    ，有刑事告訴狀影本一件在卷足憑（見偵查卷第四十九頁至第六十一頁），並參
    酌證人王瑞祥關於由於現場有些工人表示沒有領到薪資，所以工程嚴重落後等證
    詞，足見被告確實因告訴人甲○○未支付部分工程款，又躲避被告之催討，而與
    告訴人甲○○發生嫌隙。
  (二)次查，被告於九十年間所使用之行動電話門號為0000000000號，其於
    九十年六月間有留告訴人所指恐嚇的簡訊，因其與甲○○、乙○○有債務糾紛，
    她們不接伊電話，也不願意還錢，留簡訊之目的是要她們與伊聯絡等情，業據被
    告於偵查中供承在卷（見偵查卷第一○二頁正面及反面），復有臺灣大哥大股份
    有限公司九十二年五月二十日函覆用戶資料表一件（見本院卷）及如附表編號一
    至六所示之行動電話簡訊內容照片影本（見偵查卷第一二三頁、第一二六頁、第
    一二七頁、第一三○頁至第一三二頁）存卷足佐。又被告之綽號為「龍龍」，此
    為其所是認。被告平日稱呼告訴人甲○○為「姐姐」，亦據證人乙○○於本院調
    查時結證在卷（見本院九十二年七月十八日訊問筆錄）。參以如附表編號一至六
    所示之簡訊內容，傳送人均為「龍龍」，且其中四則簡訊均稱呼簡訊接收人為「
    姐姐」或「姐」；復觀諸簡訊內容之用語、語意均近乎相仿，且其內容顯係將惡
    害通知告訴人甲○○，而告訴人甲○○於接收該等簡訊後，心生畏懼，安全堪慮
    ，此據告訴人甲○○於本院調查時陳明在卷（見本院九十二年五月十六日訊問筆
    錄）；又該六則簡訊傳送之時間均相當緊接；再者被告於偵查中已坦承傳送告訴
    人所指恐嚇內容之簡訊予告訴人，其於本院調查時復坦認如附表編號二、三、四
    所示之簡訊內容為其所傳送，是由上各情足徵，如附表編號一至六所示具有恐嚇
    內容之簡訊，顯係綽號「龍龍」之被告，傳送予被告平日稱呼為「姐姐」或「姐
    」之告訴人甲○○，至為顯然。是被告辯稱其未傳送如附表編號一、五、六所示
    之簡訊，不足採信。從而被告確實因告訴人甲○○未支付部分工程款，又躲避其
    催討，而與告訴人甲○○發生嫌隙。被告為向告訴人甲○○催討工程款，迫使告
    訴人出面解決債務，確有傳送如附表編號一至六所示恐嚇內容之簡訊予告訴人之
    行為，昭然甚明。
  (三)第查，按刑法第三百零五條之恐嚇罪，所稱以加害生命、身體、自由、名譽、財
    產之事，恐嚇他人者，係指以使人生畏怖心為目的，而通知將加惡害之旨於被害
    人而言；故僅以通知加害之事使人恐佈為已足，不須有實施加害之行為，最高法
    院著有五十二年台上字第七五一號判例、七十五年度台上字第五四八○號判決意
    旨可資參照。是被告丙○○將上開恐嚇內容之簡訊傳送予告訴人甲○○，經告訴
    人接收之際，其恐嚇危害安全之行為即已既遂，縱被告未實施加害之行為，亦無
    解於其恐嚇危害安全之刑責。
  (四)綜上所述，被告以上開情詞置辯，均不足採信。本件事證明確，被告右揭犯行堪
    以認定，應依法論科。
三、核被告丙○○所為，係涉犯刑法第三百零五條之恐嚇危害安全罪。被告前後多次
    犯行，時間緊接，手法相同，觸犯構成要件相同之罪名，顯係基於概括犯意而為
    之，為連續犯，應依刑法第五十六條規定以一罪論，並加重其刑。爰審酌被告並
    無前科，有臺灣高等法院被告全國前案紀錄表一件在卷可徵，素行尚端，其犯罪
    之動機、目的、手段、智識程度為高職畢業、所為戕害告訴人之身心及犯罪後之
    態度等一切情狀，量處如主文所示之刑，並諭知易科罰金之折算標準，以資懲儆
    。至公訴人對被告具體求處有期徒刑七月之刑罰，本院以前述理由認處刑如主文
    所示為適當，附此敘明。
據上論斷，應依刑事訴訟法第四百五十二條、第二百九十九條第一項前段，刑法第五
十六條、第三百零五條，第四十一條第一項前段，罰金罰鍰提高標準條例第一條前段
、第二條，判決如主文。
本案經檢察官葛光輝到庭執行職務
中      華      民      國    九十二    年      七      月    三十一    日
                                      臺灣臺北地方法院刑事第七庭
                                          法  官   張  筱  琪
如不服本判決，應於判決送達後十日內向本院提出上訴狀。告訴人或被害人如對於本
判決不服者，應具備理由請求檢察官上訴，其上訴期間之計算係以檢察官收受判決正
本之日期為準。
                                          書記官   潘  文  賢
中      華      民      國    九十二    年      八     月       一       日
中華民國刑法第三百零五條
 (恐嚇危害安全罪)
以加害生命、身體、自由、名譽、財產之事，恐嚇他人致生危害於安全者
，處二年以下有期徒刑、拘役或三百元以下罰金。
附表：
┌──┬────────┬───────────────────┐
│編號│時            間│簡          訊          內          容│
├──┼────────┼───────────────────┤
│ 一 │九十年六月十六日│我做黑道賣槍及一些刑案不是跟我家人說就│
│    │十二時二分許    │有轉機！妳們怪我我也會去承受！龍龍    │
├──┼────────┼───────────────────┤
│ 二 │九十年六月二十日│姐姐  沒關係妳們再不接電話也不跟我聯絡│
│    │二十時四十六分許│我就很抱歉了！龍龍                    │
├──┼────────┼───────────────────┤
│ 三 │九十年六月二十日│姐姐  我現在還當妳們是朋友若不好好談那│
│    │二十時四十八分許│……！龍龍                            │
├──┼────────┼───────────────────┤
│ 四 │九十年六月二十日│姐姐  那妳們就試試看吧！我給妳們機會！│
│    │二十一時四十七分│還不信就……！龍龍                    │
│    │許              │                                      │
├──┼────────┼───────────────────┤
│ 五 │九十年六月二十一│姐  妳們再耍我看看！妳們的行蹤我一清二│
│    │日十五時四十分許│楚！妳以為我很好玩嗎！看要黑白兩方那方│
│    │                │去要就看著辦！龍龍                    │
├──┼────────┼───────────────────┤
│ 六 │九十年六月二十二│哈  妳們想玩我會好好陪妳們玩！謝謝妳們│
│    │日十三時四十二分│帶我們找到那些朋友！我沒有殺幾警猴（按│
│    │許              │：應為殺雞儆猴之誤）妳們當我是開玩笑！│
│    │                │……！龍龍                            │
└──┴────────┴───────────────────┘


司法院資訊處製作；財團法人民間司法改革基金會備份。
